【裁判字號】    92,易,1509
【裁判日期】    920714
【裁判案由】    侵占
【裁判全文】
臺灣臺中地方法院刑事判決                        九十二年度易字第一五Ｏ九號
    公  訴  人  臺灣臺中地方法院檢察署檢察官
    被      告  丙○○
右列被告因侵占案件，經檢察官提起公訴（九十二年度偵字第四四四一號），本院判
決如左：
    主      文
丙○○連續意圖為自己不法之所有，而侵占自己持有他人之物，累犯，處有期徒刑伍
月，如易科罰金，以佰元折算壹日。
    事      實
一、丙○○曾於民國八十五年間因違反肅清煙毒條例案件，經本院判處有期徒刑二年
    八月確定，於八十七年九月四日縮刑期滿執行完畢。猶不知悔改，復意圖為自己
    不法之所有，並基於概括之犯意，先於九十二年二月十二日上午七時許，在台中
    縣神岡鄉○○路四十號前，向其友人甲○○借得車號ＳＱＭ－八Ｏ六號機車，並
    言明一小時即應歸還，詎丙○○竟變易持有為所有，將該輛機車侵占入己供其騎
    乘使用；復於九十二年二月二十日上午九時五十分許，騎乘前開機車前往台中縣
    神岡鄉○○村○○路六五二巷一弄二號乙○○住處，向乙○○借得行動電話一支
    撥打，嗣竟乘乙○○進入屋內為其拿取衛生紙使用之際，將該行動電話侵占入己
    ，並迅速騎乘機車離去，更於同日下午一時許前往台中縣潭子鄉○○路一Ｏ八號
    「富祥通訊行」，以新台幣（下同）五千元之價格，將該行動電話出售給不知情
    之謝翰毅。嗣於九十二年二月二十一日上午九時三十分許，在台中縣神岡鄉○○
    路八九三巷十號前為警查獲。
二、案經台中警察局移送臺灣臺中地方法院檢察署檢察官偵查起訴。
    理      由
一、訊據被告丙○○對於向被害人甲○○借得車號ＳＱＭ－八Ｏ六號機車騎用，未依
    限返還，及向被害人乙○○借用手機後，將之出售給不知情之謝翰毅等事實坦承
    不諱，惟矢口否認有何侵占之犯行，辯稱：其逾期未還機車有打電話告知甲○○
    的姊姊，且乙○○的行動電話，原本係其以一萬四千元賣給乙○○，但乙○○尚
    欠其六千元，一直不給付，所以其才取走該行動電話，其並無侵占之意圖云云。
    然查：右揭事實，業據被害人甲○○、乙○○分別於警詢、偵查中及本院審理時
    指訴綦詳，並經證人林紀淑卿即甲○○之姊、謝翰毅分別於警詢及偵查中證述屬
    實，復有贓物認領保管單二份、車籍資料一份附於偵查卷可稽。被告係於九十二
    年二月十二日向被害人甲○○借用機車，且言明一小時後即予返還，卻於九十二
    年二月二十一日為警查獲時，猶仍騎乘該輛機車，甚且被害人甲○○之姊林紀淑
    卿更於九十二年二月十四日下午三時許即向警方報案失竊，此有車輛竊盜車牌失
    竊資料個別查詢報表一份附於偵查卷可按，衡諸情理，倘若被告確有打電話告知
    林紀淑卿且獲得同意延期還車，則林紀淑卿應無向警方報案之理，是被告確有侵
    占車號ＳＱＭ－八Ｏ六號機車無誤。另被害人乙○○所有之行動電話，原係乙○○以九千元之價格向被告購得，買賣價款亦已一次付清等情，亦據被害人乙○○
    於偵查中及本院審理時指述明確，故被告供稱被害人乙○○尚欠其六千元買賣價
    款云云，顯不足採。查被告侵占號ＳＱＭ－八Ｏ六號機車及行動電話一支，其有
    為自己不法所有之意圖。被告之所辯無非卸飾之詞，不足採信，事證明確，其犯
    行洵堪認定。
二、核被告所為，係犯刑法第三百三十五條第一項之侵占罪。被告先後二次犯行，時
    間緊接，犯罪構成要件相同，顯係基於概括之犯意而為，為連續犯，應依刑法第
    五十六條之規定論以一罪，並加重其刑。查被告曾於八十五年間因違反肅清煙毒
    條例案件，經本院判處有期徒刑二年八月確定，於八十七年九月四日縮刑期滿執
    行完畢，有臺灣高等法院被告全國前案紀錄表及臺灣臺中地方法院檢察署刑案資
    料查註紀錄表各一份在卷可稽，其於前案執行完畢後，五年以內再犯本件有期徒
    刑以上之罪，係屬累犯，應依刑法第四十七條之規定加重其刑；並遞加重其刑。
    爰審酌被告犯罪之動機、目的、手段、其品行及智識程度、犯罪所生之損害及其
    犯罪後之態度等一切情狀，量處如主文之刑，並諭知易科罰金之折算標準。
據上論斷，應依刑事訴訟法第二百九十九條第一項前段，刑法第五十六條、第三百三
十五條第一項、第四十七條、第四十一條第一項前段，罰金罰鍰提高標準條例第一條
前段、第二條，判決如主文。
中      華      民      國    九十二      年      七      月    十四    日
                                   臺灣臺中地方法院刑事第七庭
                                       法  官  簡  源  希
右正本證明與原本無異。
如不服本判決，應於判決送達後十日內向本院提出上訴狀，上訴於臺灣高等法院臺中
分院( 須附繕本 )。
                                       書記官
中      華      民      國    九十二      年      七      月    十六    日
附錄論罪科刑法條：
刑法第三百三十五條第一項：意圖為自己或第三人不法之所有，而侵占自己持有他人
                          之物者，處五年以下有期徒刑、拘役或科或併科一千元
                          以下罰金。


司法院資訊處製作；財團法人民間司法改革基金會備份。
